臺灣臺北地方法院民事裁定             100年度財管字第37號
聲  請  人  財政部臺北市國稅局
法定代理人  陳金鑑
上列聲請人聲請選任遺產管理人事件，本院裁定如下：
    主      文
指定陳泰銘（男，民國○○年○月○○日生，身分證統一編號：Ｚ0000
00000號）為被繼承人陳薇（女，民國○○年○月○○日生，身分證
統一編號：Ｚ000000000號，民國98年3月11 日死亡，生前住台北
市中正區○○○路○段146巷6號4樓）之遺產管理人。
聲請費用新台幣壹仟元由被繼承人陳薇遺產負擔。
    事實及理由
一、按繼承開始時，繼承人之有無不明者，由親屬會議於一個月
    內選定遺產管理人，並將繼承開始及選定遺產管理人之事由
    ，向法院報明；親屬會議依前條規定為報明後，法院應依公
    示催告程序，定6 個月以上之期限，公告繼承人，命其於期
    限內承認繼承；又無親屬會議或親屬會議未於前條所定期限
    內選定遺產管理人者，利害關係人或檢察官，得聲請法院選
    任遺產管理人，並由法院依前項規定為公示催告。民法第11
    77條、第1178條分別定有明文。
二、聲請意旨略以：聲請人為財政部臺北市國稅局，被繼承人陳
    薇於民國98年3月11 日死亡，尚積欠綜合所得稅款新台幣
    45,147元未繳，並遺有YAMAHA之250CC 重型機車一輛及銓美
    印刷事業股份有限公司投資額50萬元，其無配偶、子女及第
    二、第三順位繼承人均已拋棄繼承，為妥善處理遺產債務，
    ，並考慮被繼承人母親即第二順位繼承人陳林雲英年事已高
    ，在第三順位繼承人陳泰霖、陳泰銘、陳泰錄、陳鎂貞等四
    人中，又以陳泰銘所得最高，堪以充任遺產管理人，爰依法
    聲請選任陳泰銘遺產管理人等語。
三、經查，聲請人主張之事實，業據提出被繼承人繼承系統表、
    欠稅明細表、本院98繼字第556 號准予備查函、陳泰霖、陳
    泰銘、陳泰錄、陳鎂貞財政部台北市國稅局98年度綜合所得
    稅資料清單等件為證；此外，復查無被繼承人之親屬曾經召
    開親屬會議，或曾經議決被繼承人之遺產管理人，聲請人以
    利害關係人之身分，聲請本院選定遺產管理人，自無不可。
    本院審酌被繼承人陳薇之母親陳林雲英年事已高，被繼承
    人之兄長陳泰銘，其對被繼承人之遺產及負債均有認識，經
    到庭陳明願意擔任遺產管理人等情（見本件100年9月20日非
    訟筆錄），因認由陳泰銘擔任被繼承人陳薇之遺產管理人
    應屬適當，爰裁定如主文。聲請人經指定為遺產管理人後，
    即應依民法第1179條以下規定執行遺產管理人之職務，特此
    敘明。
中    華    民    國   100    年    9     月    22    日
                    家事法庭法      官  徐麗瑩
以上正本係照原本作成。
如對本裁定抗告，須於裁定送達後10日之不變期間內，向本院提
出抗告狀。
中    華    民    國   100    年    9     月    22    日
                                書記官  黃世昌